臺灣高等法院臺中分院民事裁定　　　　　100年度抗字第496號
抗　告　人　國園股份有限公司
法定代理人　梁國清
上列抗告人與相對人古光雄、俊升航空工業有限公司間因第三人
異議之訴事件，對於中華民國100年10月24日台灣彰化地方法院
100年度補字第430號所為裁定提起抗告，本院裁定如下：
    主  文
抗告駁回。
抗告訴訟費用由抗告人負擔。
    理  由
一、按第三人異議之訴之訴訟標的為該第三人之異議權，法院核
    定此訴訟標的之價額，應以該第三人本於此項異議權，請求
    排除強制執行所有之利益為準。而債權人就訴訟標的所有之
    利益，為執行名義所載之債權額，自應以此核定訴訟標的之
    價額。惟執行標的物之價值若低於執行名義所載債權額時，
    其就訴訟標的所有之利益，僅為執行標的物不受強制執行，
    故訴訟標的之價額，應以執行標的物之價值為準。又訴訟標
    的之價額，由法院核定，法院因核定訴訟標的之價額，得依
    職權調查證據，民事訴訟法第77條之1第1項、第3項定有明
    文。則法院核定訴訟標的之價額，可依職權調查證據，並不
    受當事人主張之拘束。
二、本件相對人以持有對債務人國園股份有限公司債權新台幣（
    下同）4000萬0500元之執行名義向台灣彰化地方法院民事執
    行處，聲請查封拍賣抗告人國園股份有限公司所有坐落於彰
    化縣伸港鄉○○段840-6地號土地及其上同段362號之建物（
    下稱系爭不動產）；抗告人主張相對人古光雄所持執行名義
    所載之債權為不實債權，不得聲請強制執行程序，且抗告人
    為系爭不動產之所有權人，因而提起第三人異議之訴，訴請
    撤銷原法院100年度司執字第3830號就系爭不動產所為之強
    制執行程序，依前揭說明，本件訴訟標的之價額，原應為相
    對人之債權額4000萬0500元，惟若系爭不動產之價額低於債
    權額4000萬0500元時，則以系爭不動產之價額為準。查系爭
    不動產之拍定價額為6509萬4000元，此經本院調閱上開執行
    案件卷宗，核閱無誤，是原審依首開規定，核定本件訴訟標
    的價額為4000萬0500元，裁判費為36萬4088元，並限期裁定
    命抗告人補繳該裁判費，於法有據。抗告意旨雖謂：本件系
    爭執行債權乃相對人古光雄以詐欺、脅迫手段所為，為不實
    債權，相對人古光雄不得聲請強制執行云云，乃本件訴訟有
    無理由之問題，核與裁判費之核定無關。抗告人上開抗辯，
    為無理由，應予駁回。
三、據上論結，本件抗告為無理由，依民事訴訟法第495條之1、
    第449條第1項、第95條、第78條，裁定如主文。
中    華    民    國   100    年    12    月    22    日
                民事第七庭    審判長法  官  饒鴻鵬
                                    法  官  陳毓秀
                                    法  官  李平勳
以上正本係照原本作成。
再為抗告應以適用法規顯有錯誤為理由。
如提起再抗告者應於裁定送達後10日內向本院提出抗告理由狀（
須按照他造人數附具繕本）並繳納抗告裁判費新臺幣1,000元，
同時委任律師或具有律師資格之關係人為代理人。
                                    書記官  劉恒宏
中    華    民    國   100    年    12    月    23    日
                                                      Ｓ